【裁判字號】    95,聲,4052
【裁判日期】    951208
【裁判案由】    行使權利
【裁判全文】
臺灣臺北地方法院民事裁定              95年度聲字第4052號
聲  請  人  甲○○
相  對  人  乙○○
上列當事人間行使權利事件，本院裁定如下：
    主  文
聲請駁回。
    理  由
一、聲請意旨略以：聲請人與相對人間假扣押強制執行事件，前
    遵鈞院82年度裁全字第640號民事裁定提存擔保金在案，茲
    因二造已私下和解，爭議已結束，爰請求通知相對人於通知
    送達後一定期間行使權利云云，並提出假扣押裁定影本為憑
    。
二、按訴訟終結後，供擔保人證明已定二十日以上之期間，催告
    受擔保利益人行使權利而未行使，或法院依供擔保人之聲請
    ，通知受擔保利益人於一定期間內行使權利並向法院為行使
    權利之證明而未證明，法院應依供擔保人之聲請，以裁定命
    返還其提存物，民事訴訟法第104條第1項第3款固定有明文
    ；前開規定，於其他依法令供訴訟上之擔保者準用之，並為
    同法第106條所明定。又按債權人因釋明假扣押之原因而供
    之擔保，係擔保債務人因假扣押所受之損害；而債務人為免
    為或撤銷假扣押而供之擔保，則係備為賠償債權人因免為或
    撤銷假扣押所受之損害，是上開所謂「訴訟終結」，應指就
    假扣押所保全之請求提起之本案訴訟經終局判決等事由而終
    結；如供擔保人未提起本案訴訟時，則指假扣押裁定及假扣
    押執行程序均不存在者而言（台灣高等法院92年度抗字第
    2892號裁判參照）。又在因假扣押或假處分所供擔保之情形
    ，因該擔保係為保障受擔保利益人因不當假扣押或假處分所
    受損害而設，倘執行法院已依假扣押或假處分裁定實施假扣
    押或假處分之執行，則在供擔保人撤回假扣押或假處分之執
    行前，受擔保利益人所受損害仍可能繼續發生，損害額既未
    確定，自無強令其行使權利之理。
三、經查，本件聲請人主張二造已私下和解，爭議已結束云云，
    惟依上開說明，所謂「訴訟終結」，係指就假扣押所保全之
    請求提起之本案訴訟經終局判決等事由而終結；如供擔保人
    未提起本案訴訟時，則指假扣押裁定及假扣押執行程序均不
    存在者而言，本件聲請人並未敘明是否提起本案，如未提起
    本案，是否撤回假扣押之執行，均未舉出證據釋明，本件經
    本院於95年11月29日裁定聲請人應提出民事訴訟法第104條
    第1項第3款「訴訟終結」之證明，亦未見提出，尚難認定訴
    訟終結，從而聲請人聲請通知相對人行使權利，即於法不合
    ，不應准許，應予駁回。
中    華    民    國    95    年    12    月    8     日
                  民事第二庭  法  官  吳淑惠
以上正本係照原本作成。
如對本裁定抗告須於裁定送達後10日內向本院提出抗告狀，並繳
納抗告費新臺幣1,000元
中    華    民    國    95    年    12    月    11    日
                              書記官  蔡凱如


司法院資訊處製作；財團法人民間司法改革基金會備份。
